臺灣桃園地方法院刑事判決　　　　　　　 96年度易字第527號
公　訴　人　臺灣桃園地方法院檢察署檢察官
被　　　告　甲○○原名呂紹霖.
　　　　　　　　　　（現在臺灣雲林第二監獄另案執行中）
　　　　　　乙○○
　　　　　　　　　　（現在台灣桃園監獄）
上列被告等因竊盜案件，經檢察官提起公訴（96年度偵字第4139
號），被告甲○○於審理期日就被訴事實為有罪陳述，經本院裁
定進行簡式審判程序，被告乙○○則經通常審判程序辯論終結，
茲判決如下：
    主  文
甲○○連續結夥三人以上、攜帶兇器竊盜，累犯，處有期徒刑壹
年貳月。未扣案之剪刀壹把、扣案之油壓剪壹支均沒收。
乙○○部分免訴。
    事  實
一、甲○○（原名呂紹霖）前於民國九十年間因犯贓物案件，經
    本院以九十年度訴字第一三九二號判處有期徒刑四月確定；
    又因犯竊盜案件，經本院以九十年度易緝字第一八五號判處
    有期徒刑五月確定，上開二罪經本院定應執行刑為有期徒刑
    八月，於九十二年四月十八日縮刑期滿執行完畢（構成累犯
    ）。詎猶未知悔改，基於意圖為自己不法所有之概括犯意，
    連續為下列竊盜行為：
  (一)先夥同乙○○（詳見後述）與姜佳明（業經本院以95年度易
    字第1051號判處有期徒刑10月確定）基於共同之竊盜犯意聯
    絡，連續於附表所示之時間、地點，由甲○○駕駛車號V3-0
    107 號自小客車（為不知情之乙○○母親范姜嬌梅所有），
    搭載乙○○、姜佳明，前往附表所示之地點，由乙○○、甲
    ○○持客觀上足供兇器使用，對人之生命安全構成威脅之剪
    刀一把（未扣案），剪斷該處台灣電力股份有限公司（下稱
    台電公司）所有之路燈電桿下方電纜線，再將電纜線一端綁
    在車後，由甲○○駕車向前拉出電纜線，姜佳明則在場負責
    整理竊得之電纜線，而竊取如附表所示之電纜線、銅線等物
    （附表編號1 至3 所示之電纜線價值約新台幣（下同）20,7
    11元、附表編號4 所示之電纜線價值約8,000 元）；嗣於附
    表編號4 所示時、地，正當其三人業已將電纜線綁在車後拉
    出，尚未得手之際，適為警巡邏查獲，其三人隨即駕車逃逸
    ，但仍為警在新富五街附近逮捕不及走避之姜佳明，並查獲
    其三人該次竊行（編號4） 遺留現場而未及取走之電纜線。
  (二)甲○○承前概括犯意，於95年6 月24日凌晨某時許，在桃園
    縣觀音鄉○○村○ 鄰○○道路新興分線16號電線桿，持客觀
    上足供兇器使用，對人之身體、生命、安全構成威脅之油壓
    剪，竊得台電公司所有交由溫煥章管領持有之電纜線400 公
    尺後，乃電話聯絡友人范姜士忠（贓物罪嫌未據起訴）駕駛
    車號Z9-5583 號自小客車前往載運，嗣於同日凌晨2 時30分
    許，為警在桃園縣楊梅鎮○○○街附近及桃園縣觀音鄉○○
    村○○路與台66線公路口查獲，並扣得油壓剪一支，始悉上
    情。
二、案經桃園縣政府警察局楊梅分局報告台灣桃園地方法院檢察
    署檢察官偵查起訴。
    理  由
壹、甲○○部分
一、本件被告甲○○所犯係死刑、無期徒刑或最輕本刑為3 年以
    上有期徒刑以外之罪，其於本院審理期日中就被訴事實為有
    罪之陳述，經本院告知簡式審判程序之旨，並聽取當事人意
    見後，由本院依刑事訴訟法第273 條之1 第1 項規定裁定進
    行簡式審判程序，合先敘明。
二、上開犯罪事實，業據被告甲○○於本院審理中坦承不諱。而
    事實欄所載一、(一)之部分，並經共犯姜佳明於警詢及檢察官
    偵訊時以證人身分具結後指述明確（見95年度偵字第12893
    號卷第8 、17、19頁、第41至42頁），且有證人即楊梅鎮公
    所管理員黃翃元於警詢時、台電公司人員彭勝木於警詢時及
    檢察官偵訊時及查獲員警李正義、李玉文於檢察官偵訊時之
    證述在卷（見前揭卷第24頁、第27頁、第47至48頁）；此外
    ，尚有車號V3-0107 號自小客車之車籍作業系統查詢認可資
    料、贓物認領保管單、電訊（力）線路失竊現場調查報告表
    、現場照片10張可資佐證（見前揭卷第23、26、29、33至37
    頁）；而事實欄所載一、(二)之部分，並經范姜士忠於警詢供
    述係被告甲○○聯絡渠載運扣案電纜線等語在卷（見95年度
    偵字第14 403號卷第6 至9 頁），且有證人即台電公司人員
    溫煥章於警詢及檢察官偵訊時之指述（見前揭卷第13、14、
    37頁）；此外，另有贓物認領保管單、現場、工具照片14張
    、車號Z9 -5583號自小客車車籍作業系統查詢認可資料在卷
    可稽（見前揭卷第15、16至22頁、第30頁）及扣案油壓剪一
    支可資佐證，是被告甲○○上開犯行堪予認定，應予依法論
    科。
三、論罪科刑
  (一)按修正後刑法第2 條第1 項暨第35條之規定，係規範行為後
    法律變更所生新舊法比較適用之準據法暨刑之重輕之基本原
    則，於新法施行後，應適用新法第2 條第1 項及第35條之規
    定；比較新舊法時，亦應就罪刑有關之共犯、未遂犯、想像
    競合犯、牽連犯、連續犯、結合犯，以及累犯加重、自首減
    輕暨其他法定加減原因（如身分加減）與加減例等一切情形
    ，綜其全部罪刑之結果而為比較並整體適用，不能割裂而分
    別適用有利益之條文（最高法院95年第8 次刑庭會議決議及
    27上字第2615號判例參照）。又刑法第28條共同正犯之規定
    新舊法範圍相同者，前曾經有期徒刑執行完畢而於五年內故
    意再犯有期徒刑以上之罪、未遂犯之規定，則依最高法院95
    年度第21次刑事庭決議，無有利不利之部分，毋庸比較，應
    逕行適用新法。
  (二)又查被告甲○○行為後，刑法第56條連續犯之規定，業已於
    94年1 月7 日修正（刪除），並於94年2 月2 日公布，95年
    7 月1 日施行。此修正雖非犯罪構成要件之變更，但顯已影
    響行為人刑罰之法律效果，自屬法律變更，而依修正後刑法
    第2 條第1 項規定比較結果，被告甲○○於舊法時期所犯之
    數次施用毒品犯行，依新法應分論併罰之結果，其刑度顯較
    依修正前刑法第56條規定應論以一罪，得加重其刑至二分之
    一之情行為重，故自以舊法之規定較有利於被告甲○○，本
    件犯行應依修正前刑法第56條連續犯之規定論以一罪，依法
    加重其刑。至被告行為後，雖共同正犯、累犯、未遂犯之規
    定均有修正，然被告甲○○不論依修正前後之法律，其前開
    犯行均各自構成共同正犯、累犯、未遂犯，是揆諸前述，此
    部分自毋庸比較，應逕行適用新法之規定。
  (三)被告甲○○夥同被告乙○○、共犯姜佳明持可供兇器使用之
    剪刀一把竊取如附表編號1 至4 所示之台電公司電桿電纜線
    ，依電業法第105 條之規定，應依刑法之規定，從重處斷。
    又被告甲○○附表編號4 所示之竊行，係正當其三人將電纜
    線綁在車後拉出之際，適為警巡邏查獲，其三人隨即駕車逃
    逸，是該次竊行雖已著手竊盜行為，惟其等尚未將電纜線置
    於渠等實力支配下而搬離即為警查獲，犯罪尚屬未遂。核被
    告甲○○附表編號4 之所為，係違反電業法第105 條，應依
    刑法第321 條第1 項第3 款、第4 款、第2 項之結夥三人以
    上攜帶兇器竊盜未遂罪，被告甲○○附表編號1 至3 、事實
    欄一、(二)所為，則均係違反電業法第105 條，應依刑法第32
    1 條第1 項第3 款、第4 款結夥三人以上攜帶兇器竊盜既遂
    罪。檢察官於起訴書犯罪事實欄已論及被告甲○○竊取台電
    公司電纜線之事實，僅漏未論列電業法第105 條之法條，應
    予補充之。被告甲○○與被告乙○○、姜佳明就事實欄一、
    (一)之犯行有犯意聯絡及行為分擔，均為共同正犯。被告甲○
    ○先後多次竊盜行為，時間緊接，所犯均係構成要件相同之
    罪，顯係基於概括犯意反覆為之，依據其行為時法，構成連
    續犯，應依修正前刑法第56條規定，論以一罪，並加重其刑
    。又被告甲○○曾經事實欄所載之有期徒刑執行，有臺灣高
    等法院被告前案紀錄表在卷可稽，被告甲○○於該有期徒刑
    執行完畢後，五年內故意再犯本件，為累犯，應依法加重其
    刑。
  (四)爰審酌被告甲○○屢屢持械行竊，嚴重蔑視他人財產權，然
    犯後始終坦承全部犯行，態度尚可，所竊之物雖部分業經被
    害人領回，但仍害及公眾用電之安全，犯罪所生之危害非輕
    ，暨被告之素行、生活狀況、犯罪之動機、目的、手段等一
    切情狀，量處如主文所示之刑，以示懲戒。
  (五)刑法第38條沒收之規定亦於94年1 月7 日修正公布，並於95
    年7 月1 日施行，按從刑附屬主刑，除法律有特別規定外，
    依主刑所適用之法律（最高法院95年第8 次刑庭會議決議參
    照）；查沒收為從刑之一種，本件依修正後刑法第2 條第1
    項之規定就主刑比較結果，應適用行為時（即修正前）之法
    律，已如前述，依從刑附屬於主刑之原則，自不得就新舊法
    予以割裂適用，應一律適用行為時（即修正前）之法律；本
    件被告甲○○等人持用以行竊之剪刀一把，為共同被告乙○
    ○所有，業據被告乙○○於本院供述明確，雖未扣案，但無
    證據證明業已滅失；而扣案之油壓剪一支為被告甲○○所有
    、供本件行竊之用，亦業據被告甲○○供明在卷，均應依修
    正前之刑法第38條第1 項第2 款規定，併予宣告沒收之。
貳、乙○○部分
一、公訴意旨詳如前述，因被告乙○○亦與被告甲○○共同為附
    表編號1 至4 所示竊行，認同涉犯刑法第321 條第1 項第3
    款、第4 款之結夥三人、攜帶兇器竊盜罪等語。
二、按案件曾經判決確定者，應諭知免訴之判決，刑事訴訟法第
    302 條第1 款定有明文。又訴訟上所謂一事不再理之原則，
    關於實質上一罪或裁判上一罪，亦均有其適用，最高法院60
    年台非字第77號著有判例。
三、經查，本件被告乙○○前因先後於95年4 月6 日、95年4 月
    22日、95年5 月30日、95年6 月2 日、95年6 月5 日夥同「
    阿祥」、陳新豪等人或獨自持油壓剪等工具，在桃園縣境內
    多處竊取電纜線案件，經本院以95年度訴字第1179號以被告
    乙○○共同連續攜帶兇器竊盜而判處有期徒刑1 年4 月，並
    於96年1 月15日確定在案（下稱前案），有該案判決書一份
    及臺灣高等法院被告前案紀錄表在卷可稽；而本件起訴被告
    乙○○於附表所示之時間（95年5 月24日、25日）、地點（
    桃園縣楊梅鎮）所為竊行，與上開經判決確定之竊行時間相
    當緊接、地點均在桃園境內，且手段均係持剪刀等物竊取電
    纜線；而被告乙○○於本院審理時亦供稱：因自九十五年三
    、四月開始吸用毒品，在九十五年四月的時候因毒癮愈來愈
    大，後來就沒有工作，缺錢的時候才會去剪電線等語（見本
    院96年5 月4 日、96年6 月8 日筆錄），亦足認被告乙○○
    本件竊行與前案係出於主觀上概括犯意而連續所為，從而，
    被告乙○○所為本件與前案之竊行，既均在刑法修正前，應
    具有刑法修正前連續犯之裁判上一罪關係，在實體法上為一
    罪，在訴訟法上亦無從分割，檢察官雖僅就犯罪事實之一部
    起訴，其效力及於全部，法院應就全部犯罪事實加以審理論
    究，縱使法院就犯罪事實之一部加以審判，未經審判之其他
    部分，仍為判決效力所及，從而前案確定判決之既判力效力
    應及於具有裁判上一罪關係之全部犯罪事實，依一事不再理
    之原則，不得再就裁判上一罪之其他一部分犯罪事實另予追
    訴論科，倘檢察官另就裁判上一罪之其他部分重行起訴，自
    應諭知免訴之判決。綜上所述，本件檢察官就為前案確定判
    決既判力效力所及具有裁判上一罪關係之其中一部分犯罪事
    實，向本院重行提起公訴，揆諸前開說明，爰逕行諭知免訴
    之判決。
參、職權告發部分
    范姜士忠前開載運被告甲○○竊取電纜線之行為，雖業經檢
    察官認並無范姜士忠與甲○○共同行竊之證據，而以95年度
    偵字第14403 號為不起訴處分在案；然查，范姜士忠於深夜
    二時許，接獲被告甲○○之電話，隨即駕車至桃園縣觀音鄉
    ○○村○ 鄰○○○道路處，搭載甲○○及已綑綁好電纜線；
    甚而於員警靠近盤查時，即駕車逃逸並經員警追捕後，駕車
    撞上安全島始停下遭查獲，業為甲○○、范姜士忠坦認在卷
    。是縱范姜士忠未參與竊取電纜線之犯行，然由上開情狀（
    於深夜二時許，駕車至產業道路搭載友人及電纜線，繼而逃
    避員警盤查之舉）應得以推知其主觀上對於電纜線係甲○○
    竊取而得具有認識，是其恐有涉犯搬運贓物之犯行，本院依
    職權告發，應移由檢察官偵辦卓處。
據上論斷，應依刑事訴訟法第273 條之1 第1 項、第299 條第1
項前段、第302 條第1 款，電業法第105 條，刑法第2 條第1 項
前段、第28條、第321 條第1 項第3 款、第4 項、第2 項、第47
條第1 項、第25條第1 項，修正前刑法第56條、第38條第1 項第
2 款 ，判決如主文。
本案經檢察官鄭東峰到庭執行職務。
中　　華　　民　　國　　96　　年　　6　　月　 　22　　日
                        臺灣桃園地方法院刑事第十二庭
                                  法　官　陳  雪  玉
以上正本證明與原本無異。
如不服本判決，應於判決送達後10日內向本院提出上訴狀（應附
繕本），上訴於臺灣高等法院。
　　　　　　　　　　　　　　    　書記官　戴  育  萍
中　　華　　民　　國　　96　　年　　6 　　月　　26　　日
附錄本案論罪科刑法條：
中華民國刑法第321 條（加重竊盜罪）
犯竊盜罪而有左列情形之一者，處6 月以上、5 年以下有期徒刑
：
一  於夜間侵入住宅或有人居住之建築物、船艦或隱匿其內而犯
    之者。
二  毀越門扇、牆垣或其他安全設備而犯之者。
三  攜帶兇器而犯之者。
四  結夥三人以上而犯之者。
五  乘火災、水災或其他災害之際而犯之者。
六  在車站或埠頭而犯之者。
前項之未遂犯罰之。
┌───────────────────────────────┐
│  附   表                                                     │
├──┬────────┬────────────┬──────┤
│編號│犯罪時間（民國）│    犯  罪  地  點      │竊取物品    │
├──┼────────┼────────────┼──────┤
│ 1  │  95年5月24日   │桃園縣楊梅鎮○○里○○道│裸硬銅線：  │
│    │                │路伯公岡8號瑞湖分線＃40 │100.5公尺   │
│    │                │左5支8～＃40左5支12，＃ │銅玻璃電線：│
│    │                │40左5支10～40左5支10支3 │229.5公尺   │
├──┼────────┼────────────┼──────┤
│ 2  │    同  上      │桃園縣楊梅鎮○○路與新富│裸硬銅線：  │
│    │                │一街、新富二街口員本分線│183.9公尺   │
│    │                │＃1A～＃2支3            │銅玻璃電線：│
│    │                │                        │183.9公尺   │
├──┼────────┼────────────┼──────┤
│ 3  │  95年5月25日   │桃園縣楊梅鎮上田里10鄰營│銅玻璃電線：│
│    │                │盤腳14之2號和平分線＃18 │149.2公尺   │
│    │                │左8低1～＃18左8低3      │            │
├──┼────────┼────────────┼──────┤
│ 4  │    同  上      │桃園縣楊梅鎮○○○街    │路燈電纜線：│
│    │（下午4時許）   │                        │40公尺（未得│
│    │                │                        │手）        │
└──┴────────┴────────────┴──────┘
